臺灣臺中地方法院裁定
111年度中秩聲字第11號
原處分機關  臺中市政府警察局霧峰分局
聲明異議人
即受處分人  周立為

                    住○○市○○區○○里○○路○段0巷00弄00號
上列聲明異議人因違反社會秩序維護法案件，對原處分機關於民
國111年7月5日中市警霧分偵字第1110028552號處分書聲明異議
，經原處分機關以民國111年7月11日中市警霧分偵字第11100294
55號聲明異議案件移送書移送審理，本院裁定如下：
    主    文
原處分撤銷。
周立為不罰。
    理    由
一、原處分書以：聲明異議人即受處分人（下稱異議人）周立為
    於民國111年7月4日23時25分許，至吳國豪所經營位於臺中
    市○○區○○路00號之撲克牌賭博場所，與賭客徐汶楷等31人參
    與撲克牌「妞妞」玩法賭博財物，經臺中市政府警察局督察
    室持搜索票而當場查獲，並依社會秩序維護法第84條規定，
    處以異議人罰鍰新臺幣（下同）9,000元，賭資131,700元沒
    入。
二、聲明異議意旨以：異議人確有前往上開查獲地點，但當時係
    約吳國豪要向其借錢還銀行債務，才在外面房間泡茶等候吳
    國豪借錢，其身上財物並非賭資，亦未參與賭博行為，爰依
    法提出異議，請求撤銷原處分。
三、按聲明異議人不服警察機關之處分者，得於處分書送達之翌
    日起五日內聲明異議；聲明異議，應以書狀敘明理由，經原
    處分之警察機關向該管簡易庭為之；簡易庭認為聲明異議無
    理由者，應以裁定駁回之，認為有理由者，以裁定將原處分
    撤銷或變更之；對於簡易庭關於聲明異議所為之裁定，不得
    抗告，社會秩序維護法第55條、第57條第2項及第3項定有明
    文。次按犯罪事實應依證據認定之，無證據不得認定犯罪事
    實，刑事訴訟法第154條第2項定有明文，且依社會秩序維護
    法第92條規定，於法院受理違反社會秩序維護法案件時，亦
    有準用規定。
四、原處分機關於上揭時、地查獲吳國豪經營撲克牌妞妞職業賭
    場，以撲克牌作為賭具供現場賭客參與賭博，並聘請阮氏燕
    花及邱世斌分別負責副尊、把風工作等情，有刑事案件報告
    書、現場圖、現場照片、職務報告、搜索扣押筆錄、搜索扣
    押目錄表、扣押物品收據、吳國豪、阮氏燕花、邱世斌暨現
    場賭客之調查筆錄、及查扣賭具、賭資、帳冊、監視器主機
    、監視器螢幕、監視器鏡頭、對講機等相關事證可資佐證，
    堪認為真。異議人於警方查獲上開賭場時亦在場，惟堅詞否
    認有賭博行為，其於警詢時辯稱：當時於現場與朋友泡茶聊
    天，遭警方查扣之現金131,000是其個人所有，帶在身上要
    還給銀行的錢，現場有提供妞妞之賭博項目，其知道綽號「
    阿豪」之吳國豪為該賭場之負責人，進入「合芹KTV」後，
    （服務人員）邱世斌會詢問客人是否來喝酒，其答不是，他
    就會帶客人到二樓，其到達現場不久即遭警方查獲，其沒有
    進入賭桌那間房間，其沒有參與賭博等語（見本院卷第333-
    337頁）。
五、本件賭場負責人吳國豪雖於警詢時稱：「（問：賭客如何進
    入賭場賭妞妞？你如何帶領賭客之過程為何？）我所經營的
    賭局我會先丟賭博的CALL訊給賭客，內容為賭博的時間及地
    點，待賭客抵達臺中市○○區○○路00號合芹KTV後，把風人員
    邱世斌會確認賭客身份並用對講機跟我確認之後，他再帶領
    賭客進入臺中市○○區○○路00號合芹KTV內之2樓處進行妞妞賭
    局。」等語（見本院卷第59、60頁）；本件賭場把風人員邱
    世斌又於警詢時稱：「（問：警方於111年7月4日23時25分
    ，持臺灣臺中地方法院搜索票111年聲搜字000969號，進入
    臺中市○○區○○路00號進行搜索，當時你有無在場？作何事？
    ）我有在現場。當時我在賭場內監看監視器及利用無線電與
    賭場負責人綽號小豪通知外頭情況，進而控制人員出入。」
    、「（問：你如何負責該賭場把風之工作？把風工作內容為
    何？）我負責監視器以及利用無線電對講機與賭場負責人吳
    國豪聯繫是否有異常人員或警方，與過濾確認賭客身份」等
    語（見本院卷第82、83頁），然依吳國豪及邱世斌所述，均
    未具體指認異議人有何參與賭博之行為，且在場賭客於警詢
    時之供稱，亦均未指述異議人確有參與賭博，是異議人實際
    上是否有為賭博之行為，乃有疑義。再者，縱認異議人為警
    查獲時有參與賭博之意圖，惟社會秩序維護法第84條並未處
    罰預備犯或未遂犯，復無其他積極證據可認定異議人有實際
    參與賭博之行為，故自難僅憑異議人為警查獲時在現場、及
    身上攜帶有131,000元之現金，即遽然推認其有為原處分所
    指述之賭博行為。
六、綜上所述，原處分所憑之證據，尚不足以證明異議人有於上
    開時、地賭博財物之行為，自難依社會秩序維護法第84條規
    定處罰。從而，異議人聲明異議為有理由，爰撤銷原處分，
    並為異議人不罰之諭知。　
七、依社會秩序維護法第57條第2項後段，裁定如主文。 
中　　華　　民　　國　　111 　年　　8 　　月　　30　　日
                  臺灣臺中地方法院臺中簡易庭
                                  法　官　林秉暉
以上正本證明與原本無異。
如不服本裁定，得於裁定書送達之翌日起五日內，以書狀敘述理
由，向本庭提出抗告。
中　　華　　民　　國　　111 　年　　8 　　月　　30　　日
                                  書記官  王志伃